Config:
  hfst:
    Gen: ../../../src/generator-gt-norm.hfst
    Morph: ../../../src/analyser-gt-norm.hfst
  xerox:
    Gen: ../../../src/generator-gt-norm.xfst
    Morph: ../../../src/analyser-gt-norm.xfst
    App: lookup

Tests:

  Verb - k̲áaguhl - ENGLISH : # CLASS_UHL_STEM_1

     k̲áaguhl+V+SG+IMPV: k̲áaguhl
     k̲áaguhl+V+INTERR+SIMP+PRES: k̲áaguhl
     k̲áaguhl+V+REL: k̲áaguhls
     k̲áaguhl+V+INTERR+FUT+LONG: k̲áaguhläsaa
     k̲áaguhl+V+INTERR+FUT+SHORT: k̲áaguhläs
     k̲áaguhl+V+SIMP+FUT: k̲áaguhläsaang
     k̲áaguhl+V+IMM+FUT: k̲áaguhläsga
     k̲áaguhl+V+REL+FUT: k̲áaguhläsaas
     k̲áaguhl+V+FUT+NONFACT: k̲áaguhläsaa.ang
     k̲áaguhl+V+BIAS+IMM+PRES: k̲áaguhl'uuj
     k̲áaguhl+V+BIAS+SIMP+PRES: k̲áaguhl'uujang
     k̲áaguhl+V+RES: k̲áaguhläsaa'uujang
     k̲áaguhl+V+BIAS+INTERR+PRES: k̲áaguhl'us
     k̲áaguhl+V+BIAS+INTERR+PAST: k̲áaguhl'ujaa
     k̲áaguhl+V+BIAS+INTERR+PAST+HAB: k̲áaguhl'uujaangaa
     k̲áaguhl+V+BIAS+INTERR+FUT: k̲áaguhläsaa'us
     k̲áaguhl+V+CERT+FUT: k̲áaguhläsaa'ahlans
     k̲áaguhl+V+FUT+RFLX+INTERR: k̲áaguhläseehl
     k̲áaguhl+V+PL+IMPV: k̲áaguhl'uu
     k̲áaguhl+V+3PL+IMM+PRES: k̲áaguhl'waa
     k̲áaguhl+V+3PL+INTERR+SIMP+PRES: k̲áaguhl'waa
     k̲áaguhl+V+3PL+SIMP+PRES: k̲áaguhl'waang
     k̲áaguhl+V+3PL+DIR+PAST: k̲áaguhl'wägan
     k̲áaguhl+V+3PL+INTERR+PAST: k̲áaguhl'aawaa
     k̲áaguhl+V+3PL+INDIR+PAST: k̲áaguhl'aawaan
     k̲áaguhl+V+3PL+REL: k̲áaguhl'waas
     k̲áaguhl+V+3PL+REL+EVID: k̲áaguhl'aawaas
     k̲áaguhl+V+3PL+NONFACT: k̲áaguhl'waa.ang
     k̲áaguhl+V+3PL+PAST+NONFACT: k̲áaguhl'aawaa.ang
     k̲áaguhl+V+3PL+DIR+PAST+HAB: k̲áaguhl'wägiinii
     k̲áaguhl+V+3PL+INTERR+PAST+HAB: k̲áaguhl'wägaangaa
     k̲áaguhl+V+3PL+INDIR+PAST+HAB: k̲áaguhl'wägaangaan
     k̲áaguhl+V+3PL+INTERR+FUT+LONG: k̲áaguhl'waaäsaa
     k̲áaguhl+V+3PL+INTERR+FUT+SHORT: k̲áaguhl'waaäs
     k̲áaguhl+V+3PL+SIMP+FUT: k̲áaguhl'waaäsaang
     k̲áaguhl+V+3PL+IMM+FUT: k̲áaguhl'waaäsga
     k̲áaguhl+V+3PL+REL+FUT: k̲áaguhl'waaäsaas
     k̲áaguhl+V+3PL+FUT+NONFACT: k̲áaguhl'waaäsaa.ang
     k̲áaguhl+V+3PL+INTERR+NEAR+FUT: k̲áaguhl'waa.ang k̲asa'áa
     k̲áaguhl+V+3PL+NEAR+FUT: k̲áaguhl'waa.ang k̲asa'áang
     k̲áaguhl+V+3PL+INTERR+VNEAR+FUT: k̲áaguhl'waa.ang k̲asaasdláa
     k̲áaguhl+V+3PL+VNEAR+FUT: k̲áaguhl'waa.ang k̲asaasdláang
     k̲áaguhl+V+3PL+BIAS+IMM+PRES: k̲áaguhl'waa'uuj
     k̲áaguhl+V+3PL+BIAS+SIMP+PRES: k̲áaguhl'waa'uujang
     k̲áaguhl+V+3PL+RES: k̲áaguhl'waaäsaa'uujang
     k̲áaguhl+V+3PL+BIAS+INTERR+PRES: k̲áaguhl'waa'us
     k̲áaguhl+V+3PL+BIAS+INTERR+PAST: k̲áaguhl'waa'ujaa
     k̲áaguhl+V+3PL+BIAS+INTERR+PAST+HAB: k̲áaguhl'waa'uujaangaa
     k̲áaguhl+V+3PL+BIAS+INTERR+FUT: k̲áaguhl'waaäsaa'us
     k̲áaguhl+V+3PL+CERT+PRES: k̲áaguhl'waa'ahlanggang
     k̲áaguhl+V+3PL+CERT+PAST: k̲áaguhl'waa'ahlanggan
     k̲áaguhl+V+3PL+CERT+PAST+HAB: k̲áaguhl'waa'ahlanggiinii
     k̲áaguhl+V+3PL+CERT+FUT: k̲áaguhl'waaäsaa'ahlans
     k̲áaguhl+V+3PL+CERT+REL: k̲áaguhl'waa'ahlans
     k̲áaguhl+V+3PL+INTS+PAST: k̲áaguhl'aawaa'ahlang
     k̲áaguhl+V+3PL+CONT: k̲áaguhl'aawaa'ahlanggaa
     k̲áaguhl+V+3PL+CTFACT+PRES: k̲áaguhl'aawaa'ahlanggang
     k̲áaguhl+V+3PL+RFLX: k̲áaguhl'waa'ahl
     k̲áaguhl+V+3PL+FUT+RFLX+INTERR: k̲áaguhl'waaäseehl
     k̲áaguhl+V+NEG+SG+IMPV: k̲áaguhl'ang
     k̲áaguhl+V+NEG+IMM+PRES: k̲áaguhl'angga
     k̲áaguhl+V+NEG+INTERR+SIMP+PRES: k̲áaguhl'ang
     k̲áaguhl+V+NEG+SIMP+PRES: k̲áaguhl'anggang
     k̲áaguhl+V+NEG+DIR+PAST: k̲áaguhl'anggan
     k̲áaguhl+V+NEG+INTERR+PAST: k̲áaguhl'aangaa
     k̲áaguhl+V+NEG+INDIR+PAST: k̲áaguhl'aangaan
     k̲áaguhl+V+NEG+REL: k̲áaguhl'ans
     k̲áaguhl+V+NEG+REL+EVID: k̲áaguhl'aangaas
     k̲áaguhl+V+NEG+NONFACT: k̲áaguhl'angang
     k̲áaguhl+V+NEG+PAST+NONFACT: k̲áaguhl'aangaa.ang
     k̲áaguhl+V+NEG+INTERR+PRES+HAB: k̲áaguhl'anggang
     k̲áaguhl+V+NEG+DIR+PAST+HAB: k̲áaguhl'anggiinii
     k̲áaguhl+V+NEG+INTERR+PAST+HAB: k̲áaguhl'anggaangaa
     k̲áaguhl+V+NEG+INDIR+PAST+HAB: k̲áaguhl'anggaangaan
     k̲áaguhl+V+NEG+INTERR+FUT+LONG: k̲áaguhl'angäsaa
     k̲áaguhl+V+NEG+INTERR+FUT+SHORT: k̲áaguhl'angäs
     k̲áaguhl+V+NEG+SIMP+FUT: k̲áaguhl'angäsaang
     k̲áaguhl+V+NEG+IMM+FUT: k̲áaguhl'angäsga
     k̲áaguhl+V+NEG+REL+FUT: k̲áaguhl'angäsaas
     k̲áaguhl+V+NEG+FUT+NONFACT: k̲áaguhl'angäsaa.ang
     k̲áaguhl+V+NEG+BIAS+IMM+PRES: k̲áaguhl'ang'uuj
     k̲áaguhl+V+NEG+BIAS+SIMP+PRES: k̲áaguhl'ang'uujang
     k̲áaguhl+V+NEG+RES: k̲áaguhl'angäsaa'uujang
     k̲áaguhl+V+NEG+BIAS+INTERR+PRES: k̲áaguhl'ang'us
     k̲áaguhl+V+NEG+BIAS+INTERR+PAST: k̲áaguhl'ang'ujaa
     k̲áaguhl+V+NEG+BIAS+INTERR+PAST+HAB: k̲áaguhl'ang'uujaangaa
     k̲áaguhl+V+NEG+BIAS+INTERR+FUT: k̲áaguhl'angäsaa'us
     k̲áaguhl+V+NEG+CERT+PRES: k̲áaguhl'aang'ahlanggang
     k̲áaguhl+V+NEG+CERT+PAST: k̲áaguhl'aang'ahlanggan
     k̲áaguhl+V+NEG+CERT+PAST+HAB: k̲áaguhl'aang'ahlanggiinii
     k̲áaguhl+V+NEG+CERT+FUT: k̲áaguhl'angäsaa'ahlans
     k̲áaguhl+V+NEG+CERT+REL: k̲áaguhl'aang'ahlans
     k̲áaguhl+V+NEG+INTS+PAST: k̲áaguhl'aangaa'ahlang
     k̲áaguhl+V+NEG+CONT: k̲áaguhl'aangaa'ahlanggaa
     k̲áaguhl+V+NEG+CTFACT+PRES: k̲áaguhl'aangaa'ahlanggang
     k̲áaguhl+V+NEG+RFLX: k̲áaguhl'aang'ahl
     k̲áaguhl+V+NEG+FUT+RFLX+INTERR: k̲áaguhl'angäseehl
     k̲áaguhl+V+NEG+PL+IMPV: k̲áaguhl'ang'uu
     k̲áaguhl+V+NEG+3PL+IMM+PRES: k̲áaguhl'ang'waa
     k̲áaguhl+V+NEG+3PL+INTERR+SIMP+PRES: k̲áaguhl'ang'waa
     k̲áaguhl+V+NEG+3PL+SIMP+PRES: k̲áaguhl'ang'waang
     k̲áaguhl+V+NEG+3PL+DIR+PAST: k̲áaguhl'ang'wägan
     k̲áaguhl+V+NEG+3PL+INTERR+PAST: k̲áaguhl'ang'aawaa
     k̲áaguhl+V+NEG+3PL+INDIR+PAST: k̲áaguhl'ang'aawaan
     k̲áaguhl+V+NEG+3PL+REL: k̲áaguhl'ang'waas
     k̲áaguhl+V+NEG+3PL+REL+EVID: k̲áaguhl'ang'aawaas
     k̲áaguhl+V+NEG+3PL+NONFACT: k̲áaguhl'ang'waa.ang
     k̲áaguhl+V+NEG+3PL+PAST+NONFACT: k̲áaguhl'ang'aawaa.ang
     k̲áaguhl+V+NEG+3PL+DIR+PAST+HAB: k̲áaguhl'ang'wägiinii
     k̲áaguhl+V+NEG+3PL+INTERR+PAST+HAB: k̲áaguhl'ang'wägaangaa
     k̲áaguhl+V+NEG+3PL+INDIR+PAST+HAB: k̲áaguhl'ang'wägaangaan
     k̲áaguhl+V+NEG+3PL+INTERR+FUT+LONG: k̲áaguhl'ang'waaäsaa
     k̲áaguhl+V+NEG+3PL+INTERR+FUT+SHORT: k̲áaguhl'ang'waaäs
     k̲áaguhl+V+NEG+3PL+SIMP+FUT: k̲áaguhl'ang'waaäsaang
     k̲áaguhl+V+NEG+3PL+IMM+FUT: k̲áaguhl'ang'waaäsga
     k̲áaguhl+V+NEG+3PL+REL+FUT: k̲áaguhl'ang'waaäsaas
     k̲áaguhl+V+NEG+3PL+FUT+NONFACT: k̲áaguhl'ang'waaäsaa.ang
     k̲áaguhl+V+NEG+3PL+INTERR+NEAR+FUT: k̲áaguhl'waa.ang k̲asaa'áng
     k̲áaguhl+V+NEG+3PL+NEAR+FUT: k̲áaguhl'waa.ang k̲asaa'ánggang
     k̲áaguhl+V+NEG+3PL+INTERR+VNEAR+FUT: k̲áaguhl'waa.ang k̲asaasdlä'áng
     k̲áaguhl+V+NEG+3PL+VNEAR+FUT: k̲áaguhl'waa.ang k̲asaasdlä'ánggang
     k̲áaguhl+V+NEG+3PL+BIAS+IMM+PRES: k̲áaguhl'ang'waa'uuj
     k̲áaguhl+V+NEG+3PL+BIAS+SIMP+PRES: k̲áaguhl'ang'waa'uujang
     k̲áaguhl+V+NEG+3PL+RES: k̲áaguhl'ang'waaäsaa'uujang
     k̲áaguhl+V+NEG+3PL+BIAS+INTERR+PRES: k̲áaguhl'ang'waa'us
     k̲áaguhl+V+NEG+3PL+BIAS+INTERR+PAST: k̲áaguhl'ang'waa'ujaa
     k̲áaguhl+V+NEG+3PL+BIAS+INTERR+PAST+HAB: k̲áaguhl'ang'waa'uujaangaa
     k̲áaguhl+V+NEG+3PL+BIAS+INTERR+FUT: k̲áaguhl'ang'waaäsaa'us
     k̲áaguhl+V+NEG+3PL+CERT+PRES: k̲áaguhl'ang'waa'ahlanggang
     k̲áaguhl+V+NEG+3PL+CERT+PAST: k̲áaguhl'ang'waa'ahlanggan
     k̲áaguhl+V+NEG+3PL+CERT+PAST+HAB: k̲áaguhl'ang'waa'ahlanggiinii
     k̲áaguhl+V+NEG+3PL+CERT+FUT: k̲áaguhl'ang'waaäsaa'ahlans
     k̲áaguhl+V+NEG+3PL+CERT+REL: k̲áaguhl'ang'waa'ahlans
     k̲áaguhl+V+NEG+3PL+INTS+PAST: k̲áaguhl'ang'aawaa'ahlang
     k̲áaguhl+V+NEG+3PL+CONT: k̲áaguhl'ang'aawaa'ahlanggaa
     k̲áaguhl+V+NEG+3PL+CTFACT+PRES: k̲áaguhl'ang'aawaa'ahlanggang
     k̲áaguhl+V+NEG+3PL+RFLX: k̲áaguhl'ang'waa'ahl
     k̲áaguhl+V+NEG+3PL+FUT+RFLX+INTERR: k̲áaguhl'ang'waaäseehl

